臺灣桃園地方法院刑事判決　　　　　　　 93年度訴字第953號
公　訴　人　臺灣桃園地方法院檢察署檢察官
被　　　告　甲○○　男　33歲.
上列被告因毒品危害防制條例案件，經檢察官提起公訴（93年度
毒偵字第394 號、第905 號）被告於本院準備程序進行中，就被
訴事實為有罪之陳述，經本院告知簡式審判程序意旨，並聽許公
訴人及被告之意見後，本院合議庭裁定依簡式審判程序審理，本
院判決如下：
    主  文
甲○○施用第一級毒品，累犯，處有期徒刑柒月，扣案含有海洛
因殘渣之夾鏈袋貳個沒收銷毀之。又連續施用第二級毒品，累犯
，處有期徒刑陸月，扣案之安非他命吸食器貳組沒收。應執行有
期徒刑拾月，扣案含有海洛因殘渣之夾鏈袋貳個沒收銷毀之，又
扣案之安非他命吸食器貳組均沒收。
    事  實
一、甲○○前因施用毒品案件，經本院於民國87年7 月7 日以87
    年度毒聲字第756 號裁定送觀察、勒戒後，認有繼續施用毒
    品之傾向，又經本院以87年度毒聲字第1347號裁定令入戒治
    處所施以強制戒治，嗣經裁定停止戒治付保護管束，於88年
    8 月9 日保護管束期滿，由台灣桃園地方法院檢察署檢察官
    於88年8 月27日以88年度戒偵字第66號不起訴處分確定。又
    因違反肅清煙毒條例及麻醉藥品管理條例案件，經本院於86
    年11月22日以86年度訴字第1548號刑事判決判處應執行有期
    徒刑3 年6 月，甲○○提起上訴，經台灣高等法院以87年度
    上訴字第502 號判決駁回確定，於87年5 月16日入監執行，
    嗣另經本院於89年5 月29日以89年度聲字第1433號裁定假釋
    付保護管束，91年7 月25日假釋付保護管束期滿，未執行之
    刑以已執行論（構成累犯）。詎料仍不知悔改，基於施用毒
    品之概括犯意，先於93年1 月8 日為警採尿前回溯96小時內
    某時，在桃園縣楊梅鎮○○○路380 號2 樓之1 ，施用第二
    級毒品安非他命，嗣警於93年1 月8 日凌晨0 時5 分許，在
    上開施用處所查獲，並扣得安非他命吸食器1 組；又於93年
    2 月13日凌晨1 時30分許為警採尿回溯前26小時內某時及96
    小時內某時，再於前開施用地點，施用第一級毒品海洛因及
    第二級毒品安非他命，經警於93年2 月13日凌晨0 時10分許
    ，在前開住處內查獲，並扣得安非他命吸食器1 組、內含殘
    餘海洛因之夾鍊袋2 個。
二、案經新竹市政府警察局第二分局及桃園縣警察局中壢分局報
    請台灣桃園地方法院檢察署檢察官偵查起訴。
    理  由
一、程序部分：本件被告甲○○所犯係死刑、無期徒刑或最輕本
    刑為3 年以上有期徒刑以外之罪，其於準備程序中就被訴事
    實為有罪之陳述，經本院告知簡式審判程序之旨，並聽取當
    事人意見後，經本院合議庭依刑事訴訟法第273 條之1 第1
    項規定裁定由受命法官獨任進行簡式審判程序，合先敘明。
二、訊據被告甲○○對於上開犯罪事實坦承不諱，又被告經警於
    事實欄所示之採尿時間採取尿液送驗後，第1 次呈第二級毒
    品安非他命陽性反應，第2 次則呈第一級毒品嗎啡陽性反應
    （施用毒品海洛因代謝物為嗎啡）及第二級毒品安非他命之
    陽性反應，此有新竹市警察局辦理煙毒、麻醉藥品送驗受檢
    人真實姓名代號對照表暨送驗登記簿影本一紙（93年度毒偵
    字第394 號第44頁）、新竹市衛生局不法藥物尿液初步篩檢
    報告書（93年度毒偵字第394 號第43頁）、桃園縣政府警察
    局中壢分局被採尿人姓名編號對照表（93年毒偵字第905 號
    第20頁）、桃園縣衛生局不法藥物尿液檢定書（93年毒偵字
    第905 號第54頁）、法務部調查局檢驗通知書（本院卷第26
    頁）各一紙附卷可憑。又扣案之夾鏈袋2 個，經送法務部調
    查局檢驗後，認均含有第一級第六項毒品海洛因殘留，此亦
    有該局調科壹字第09362395420 號鑑定通知書1 份為證；末
    查，被告前因施用毒品案件，經送強制戒治而於88年8 月9
    日戒治期滿，並經臺灣桃園地方法院檢察署檢察官不起訴處
    分之事實，復有臺灣桃園地方法院檢察署檢察官88年度戒偵
    字第66號不起訴處分書及刑案資料查註紀錄表各1 份在卷可
    參。綜述，本件事證明確，被告犯行洵堪認定。
三、核被告甲○○所為，係犯毒品危害防制條例第10條第1 項之
    施用第一級毒品罪、同條例第10條第2 項之施用第二級毒品
    罪。被告施用海洛因、安非他命前之持有海洛因、安非他命
    之低度行為，各為高度之施用行為所吸收，均不另論罪。其
    先後多次施用第二級毒品犯行間，各時間緊接，手法相近；
    而施用毒品行為本即有慣常性、成癮性；顯係分別基於概括
    犯意反覆為之，為連續犯應以一罪論，並依法加重其刑。所
    犯施用第一級毒品罪與施用第二級毒品罪間，犯意各別，罪
    名不同，行為有異，應分論併罰之。次查被告曾違反肅清煙
    毒條例及麻醉藥品管理條例案件，經本院於86年11月22日以
    86年度訴字第1548號刑事判決判處應執行有期徒刑3 年6 月
    ，被告提起上訴，經台灣高等法院以87年度上訴字第502 號
    判決駁回確定，於87年5 月16日入監執行，嗣另經本院於89
    年5 月29日以89年度聲字第1433號裁定假釋付保護管束，91
    年7 月25日假釋付保護管束期滿，未執行之刑以已執行論，
    此有台灣高等法院被告全國前案紀錄表1 份附卷可稽，被告
    於前開刑之執行完畢5 年內再犯本件最重本刑為有期徒刑以
    上之罪，為累犯，應依刑法第47條之規定，加重其刑。被告
    本次犯行有2 以上加重事由，均應遞予加重。爰審酌被告犯
    罪之動機、目的、手段及犯後坦承犯行等一切情狀，分別量
    處如主文所示之刑，並定其應執行之刑，以示懲儆。扣案之
    夾鏈袋2 個，經法務部調查局鑑定含有第一級毒品海洛因殘
    留，無法析離，此有法務部調查局調科壹字第09362395420
    號鑑定通知書一紙可參，應依毒品危害防制條例第18條第1
    項前段規定，諭知沒收銷燬。又扣案之安非他命吸食器2 組
    ，為被告所有且係供被告施用毒品所用之物，業經被告供陳
    在卷，應依刑法第38條第1項第2款之規定，均宣告沒收。
四、據上論斷，應依刑事訴訟法第273 條之1 第1 項前段、第29
    9 條第1 項前段，毒品危害防制條例第10條第1 項、第2 項
    、 第18條第1 項前段，刑法第11條前段、第56條、第51條
   第5 款、第47條、第38條第1 項第2 款，判決如主文。
本案經檢察官張啟聰到庭執行職務。
中　　華　　民　　國　　94　　年　　4 　　月　　28　　日
                  刑事第五庭    法　官　周炳全
以上正本證明與原本無異。
如不服本判決，應於送達後10日內，向本院提出上訴狀。
                                書記官  陳夏施
中　　華　　民　　國　　94　　年　　4 　　月　　28　　日
附錄本件論罪科刑法條全文
毒品危害防制條例第10條
施用第一級毒品者，處6 月以上5 年以下有期徒刑。
施用第二級毒品者，處3 年以下有期徒刑。
